---
title: "TFM_E2_Grupo02"
output:
  html_document: default
  word_document: default
  pdf_document: default
date: "2023-08-22"
---

# ###############################################################################
# PREPARAR ENTORNO DE TRABAJO
# ###############################################################################

```{r setup, include=FALSE}
library(dplyr)
library(factoextra)
library(ggplot2)
library(cluster)
library(tidyverse)
library(ggcorrplot)
library(writexl)
library(openxlsx)
library(PerformanceAnalytics)
library(corrplot)
library(ggplot2)
library(car)
library(simstudy)
library(data.table)
library(corrr)
library(dbscan)
library(DMwR2)
library(FactoMineR)
library(factoextra)
library(ggthemes)
library(fmsb)
library(SCORPIUS)
library(scatterplot3d)
library(dbscan)
library(plotly)
```

# ###############################################################################
# ###############################################################################
# CARGA FUNCIONES
# ###############################################################################
# ###############################################################################
```{r}
# Cargar funciones
source("C:/Users/linfante/OneDrive/Documentos/MasterBigData/TFM/tfm_master_ds/1 - BackEnd/R Studio/funciones.R")
```

# ###############################################################################
# ###############################################################################
# CARGA DATOS
# ###############################################################################
# ###############################################################################


```{r, echo = FALSE, warning = FALSE}
################################################################################
# Carga de datos
################################################################################
df_seitan_all_vars <- data.frame(read.csv2('C:/Users/linfante/OneDrive/Documentos/MasterBigData/TFM/tfm_master_ds/1 - BackEnd/Datos/seitan.csv', sep=','))
df_tofu_all_vars <- data.frame(read.csv2('C:/Users/linfante/OneDrive/Documentos/MasterBigData/TFM/tfm_master_ds/1 - BackEnd/Datos/tofu.csv', sep=','))
df_soja_all_vars <- data.frame(read.csv2('C:/Users/linfante/OneDrive/Documentos/MasterBigData/TFM/tfm_master_ds/1 - BackEnd/Datos/soja.csv', sep=','))


# Crear un vector con las palabras a buscar

palabras_a_eliminar <- c("SALSA DE SOJA","SAUCE SOJA", "SAUCE SOJA","BEBIDA DE SOJA", "YAOURT SOJA","YOGURT DE SOJA","CHOCOLAT","ARROZ Y SOJA","LECHE","MOUSSE","MILK","ACEITE","DESSERT","PAN SOJA","BOISSON SOJA","GLACE","ML","SAUCE DE SOJA","SAUCE","SALSA","BIBEDA DE SOJA","LAIT SOJA","VIVESOY SOJA","LAIT DE SOJA","YAOURT","POSTRE","MUESLI","YOGUR","BEBIDA","MARGARINA","VINAIGRETTE","DRINK","SAUCE","BATIDO","LAIT","MAYONNAISE","CAFE","VANILLE","NATA","YOGURT","LACTOVISOY","ALIMENTO DE SOYA","ALIMENTO LIQUIDO DE SOYA","BEVANDA","SWEET SOY","VANILLE","VANILLA","UNSWEETENED","SWEETENED","STRAWBERRY","PROTEIN ISOLATE","SOYA CALCIUM","BLUEBERRY","BEVERAGE","BARISTA","SOYA A TARTINER","JUGO","PROTEIN POWDER","PROTEIN ISOLATE","CACAO","CALCIUM","CALCIO","NUTRI SOJA","SOIA BIANCO CREMOSO","LECITINA","LECITHINE","LATTE","HARICOTS","GERME","GELATO","GATEAU","FROMAGE FRAIS","INFUSION","SOYBEAN PASTE","MIXBEANS","MISO SOUP","SOYBEANS","PATE DE SOJA","PLAINSOYA","PETIT’SOIF","SOYBEANS","FRAMBOISE","MANGO","DOUCEUR","SOJABOHNENKEIMLINGE","KEIMLINGE","MANGUE","PECHE","MANZANA","VICHYSSOISE","CHOCOAVENA","AVENA","MANI","SEMILLAS","PAN RALLADO","GARBANZOS","RAGU","CHILI","THE SOUP VILLAGE SESAME SOY SOUP","ORGANIC SOYBEAN FETTUCCINE")

################################################################################
# Limpiar Dataframe
################################################################################
```


# ###############################################################################
# ###############################################################################
# SEITAN
# ###############################################################################
# ###############################################################################

```{r}
df_seitan <- limpiar_dataframe(df_seitan_all_vars)
df_seitan <- filtro_negativo(df_seitan, palabras_a_eliminar)
df_seitan <- na.omit(df_seitan)
df_seitan <- df_seitan[,-7:-8]
seitan_clean <- escalar_dataframe(df_seitan)
```
# ###############################################################################
# ANÁLISIS EXPLORATORIO DE LOS DATOS DEL SEITAN
# ###############################################################################

```{r}
# Aplica la función para eliminar valores atípicos por columna aplicando el rango intercuartílico
#nuevo_dataframe <- eliminar_atipicos_por_columna(df_seitan[,-1:-2])
#nuevo_dataframe1 <- eliminar_atipicos_por_columna(seitan_clean)

#df_seitan <- df_seitan[complete.cases(nuevo_dataframe), ]
#seitan_clean <- seitan_clean[complete.cases(nuevo_dataframe1), ]
```


```{r}

# Crear un boxplot combinado para cada columna
colores <- c("lightblue", "pink", "orange","blue","red", "green", "purple", "brown", "gray")

boxplot(df_seitan[,4:6],col = colores, main = "Distribución de los macronutrientes para el seitan", ylab = "Valores",las = 3)
boxplot(seitan_clean,col = colores, main = "Distribución de los macronutrientes para el seitan", ylab = "Valores",las = 3)

# Instala y carga la librería GGally si no está instalada
# install.packages("GGally")
library(GGally)
df<-df_seitan[,3:6]
# Crear el gráfico múltiple con GGally
ggpairs(df, 
        title = "Gráfico Múltiple",
        upper = list(continuous = "points"),  # Gráfico de dispersión en la región superior
        diag = list(continuous = "barDiag"),  # Histogramas en la diagonal
        lower = list(continuous = "density")  # Gráfico de densidad en la región inferior
)
#Gráfico de 
par(mfrow = c(1, 2))

# Cambiar la fuente y el tamaño de las etiquetas
par(font.lab = 1)            # Cambia la fuente de las etiquetas de ejes (2 es negrita)
par(cex.lab = 1)           # Cambia el tamaño de las etiquetas de ejes
par(cex.main = 1)           # Cambia el tamaño del título principal
par(cex.sub = 1)           # Cambia el tamaño del subtítulo
par(cex.axis = 0.5)          # Cambia el tamaño de las etiquetas de ejes X e Y
par(font.axis = 3)           # Cambia la fuente de las etiquetas de ejes (3 es itálica)

boxplot(df_seitan[,4:6],col = colores, main = "Macronutrientes para el seitan", ylab = "Valores",las = 3)

dispersion_3d(seitan_clean$PROTEINS_100G, seitan_clean$FAT_100G, seitan_clean$CARBOHYDRATES_100G, "PROTEINS_100G", "FAT_100G", "CARBOHYDRATES_100G", "seitan")


library(GGally)
# Define los colores que deseas utilizar

# Definir los colores para las columnas de interés
colores_histogramas <- c("FAT_100G" = "lightblue", "CARBOHYDRATES_100G" = "pink", "PROTEINS_100G" = "orange")

# Definir los colores para las columnas de interés
colores_histogramas <- c("FAT_100G" = "lightblue", "CARBOHYDRATES_100G" = "pink", "PROTEINS_100G" = "orange")

# Crear el gráfico múltiple con histogramas personalizados
ggpairs(df, 
        title = "Gráfico Múltiple",
        diag.panel = function(data, mapping, ...) {
          col_name <- as.character(mapping$y.name)
          if (col_name %in% names(colores_histogramas)) {
            ggplot(data = data, mapping = mapping) +
              geom_histogram(aes(fill = col_name), color = "black") +
              scale_fill_manual(values = colores_histogramas)
          } else {
            ggplot(data = data, mapping = mapping) +
              geom_histogram(aes(fill = col_name), color = "black")
          }
        }
)

# Quick display of two cabapilities of GGally, to assess the distribution and correlation of variables 
library(GGally)
 
# From the help page:
data(df, package = "reshape")
ggpairs(df,
  upper = list(continuous = "density", combo = "box_no_facet"),
  lower = list(continuous = "points", combo = "dot_no_facet")
)
```

```{r, echo = FALSE, warning = FALSE}
# LOF
puntos <- 50
seitan_lof <- LOF_dataframe(seitan_clean,puntos)

# PCA
seitan_pca <- PCA_dataframe(seitan_clean)

# LOFT SCORE
seitan_lof_score <- LOF_SCORE_dataframe(seitan_pca, seitan_lof, seitan_clean)

# corte quantil
seitan_probabilidad <- 0.9

# quantiles
seitan_quantiles_vars <- obtener_cuantiles(seitan_lof_score, seitan_probabilidad)

# Ahora 'quantiles_vars' es una lista con los cuantiles
seitan_cuantil_1 <- seitan_quantiles_vars$cuantil_0
seitan_cuantil_2 <- seitan_quantiles_vars$cuantil_1

# DATAFRAMES outliers

df_seitan <- df_seitan[seitan_lof < seitan_cuantil_2,]
df_seitan_outliers <- df_seitan[seitan_lof >= seitan_cuantil_2,]

# Escalar DATAFRAME - Cuantil
seitan_lof_score <- escalar_dataframe_CUANTIL(seitan_lof_score, seitan_cuantil_2)

# Eliminar valores atipicos univariantes
#columns_to_check_seitan <- 3:ncol(df_seitan)
#for (column_seitan in columns_to_check_seitan) {
#  df_seitan <- remove_outliers(df_seitan, column_seitan)
#}

# Omitir NA
df_seitan <- na.omit(df_seitan)
```

# ###############################################################################
# ANÁLISIS DATOS
# ###############################################################################

```{r, echo = FALSE, warning = FALSE}

graf_var_explicada_pca(seitan_pca, "seitan")

```
```{r, echo = FALSE, warning = FALSE}

graf_distribucion_LOF(seitan_lof_score, "seitan")
```
```{r}
summary(seitan_lof_score)

```


```{r, echo = FALSE, warning = FALSE}

graf_distribucion_densidad_LOF(seitan_lof_score, "seitan")
```


```{r, echo = FALSE, warning = FALSE}
graf_distribucion_OUTLIERS_LOF(seitan_lof_score, "seitan")
```
```{r}
par(cex.lab = 1.5, cex.main = 1.2)
Data <- scale(df_seitan[,3:6]) # notice I am scaling the vectors)
clustergram(Data, k.range = 2:8, line.width = 0.001) # notice how I am using line.width.  Play with it on your problem, according to the scale of Y.

```
El hecho de pertenecer a un cluster o a otro será arbitrario, no dependerá de la distancia que existe entre un punto y otro. La distancia es homogénea. Genera una reclasificación constante de una lado hacia otro.
Lo que más nos interesa es encontrar grupos de productos que sean más eficientes, que tengan una composición que sea más sana.
¿qué tipo de producto puedo encontrar en el mercado que pueda ofrecer un mayor aporte de proteína?

```{r, echo = FALSE, warning = FALSE}
graf_histogramas(df_seitan, "- seitan")
```

```{r, echo = FALSE, warning = FALSE}
#Datos normalizados para el seitan
df_seitan_normalizado <- escalar_dataframe(df_seitan)
```


```{r, echo = FALSE, warning = FALSE}
graf_histogramas(df_seitan_normalizado, "- seitan [NORMALIZADO]")
```

```{r, echo = FALSE, warning = FALSE}

# Crear el gráfico de dispersión en 3D

dispersion_3d(df_seitan_normalizado$PROTEINS_100G, df_seitan_normalizado$FAT_100G, df_seitan_normalizado$CARBOHYDRATES_100G, "PROTEINS_100G", "FAT_100G", "CARBOHYDRATES_100G", "seitan")

#dispersion_3d(df_seitan_normalizado$SALT_100G, df_seitan_normalizado$ENERGY_KCAL_100G, df_seitan_normalizado$SUGARS_100G, "SALT_100G", "ENERGY_KCAL_100G", "SUGARS_100G", "seitan")
```

# ###############################################################################
# CLUSTERS
# ###############################################################################

```{r, echo = FALSE, warning = FALSE}
# total de cluster óptimos
graf_cluster_optimos(df_seitan_normalizado)
```


```{r, echo = FALSE, warning = FALSE}

# Número de clusters
n_clusters_seitan <- 3
# Definir una paleta de colores personalizada
set.seed(123)
cluster_colors <- c("#66BD63","red","orange")
seitan_kms_clusters <- clustering_kmeans(df_seitan_normalizado, n_clusters_seitan)
graf_clustering_kmeans(df_seitan_normalizado, seitan_kms_clusters, "seitan")
```
```{r, echo = FALSE, warning = FALSE}
seitan_euclidean_clusters <- clustering_euclidean(df_seitan_normalizado, n_clusters_seitan)
graf_clustering_euclidean(df_seitan_normalizado, n_clusters_seitan, "seitan", seitan_euclidean_clusters)
```

```{r, echo = FALSE, warning = FALSE}
clustering_kmeans_SUPERPUESTO(df_seitan_normalizado, n_clusters_seitan, "seitan")
```

```{r, echo = FALSE, warning = FALSE}
set.seed(123)
cluster_colors <- c("red","#66BD63","orange")
#cluster_colors <- c("black","black","black")
# Biplot PCA y K-Means para medir representatividad
PCA_CLUSTER_KMEANS(df_seitan_normalizado, n_clusters_seitan)
```
```{r}
#uno
fviz_nbclust(x = df_seitan_normalizado, FUNcluster = kmeans, method = "wss", k.max = 15, 
             diss = get_dist(df_seitan_normalizado, method = "euclidean"), nstart = 50)
#dos
d2f=data.frame(df_seitan_normalizado)
km_clusters <- kmeans(x = d2f, centers = 3, nstart = 50)
# Las funciones del paquete factoextra emplean el nombre de las filas del
# dataframe que contiene los datos como identificador de las observaciones.
# Esto permite añadir labels a los gráficos.
fviz_cluster(object = km_clusters, data = d2f, show.clust.cent = TRUE,
             ellipse.type = "euclid", star.plot = TRUE, repel = TRUE,
             pointsize=0.5,outlier.color="darkred", geom = "point",
             palette = cluster_colors) +
  theme_bw() +
  theme(legend.position = "right")+
  labs(title = "Resultados clustering K-means")
#tres
require(cluster)
pam.res <- pam(d2f, 3)
# Visualización
fviz_cluster(pam.res, geom = "point", ellipse.type = "norm",
             show.clust.cent = TRUE,star.plot = TRUE,palette = cluster_colors)+
  labs(title = "Resultados clustering K-means")+ theme_bw()
#cuatro
data(iris)
# PCA
pca <- prcomp(df_seitan_normalizado)
df_seitan_normalizado.pca <- pca$x
# Cluster over the three first PCA dimensions
kc <- kmeans(df_seitan_normalizado.pca[,1:3], 3)
  fviz_pca_biplot(pca, label="var", habillage=as.factor(kc$cluster),palette = cluster_colors) +
    labs(color=NULL) + ggtitle("") +
    theme(text = element_text(size = 12),
          panel.background = element_blank(), 
          panel.grid.major = element_blank(),
          panel.grid.minor = element_blank(),
          axis.line = element_line(colour = "black"),
          legend.key = element_rect(fill = "white"))
```

```{r, echo = FALSE, warning = FALSE}
df_seitan_min_max <- centroides_clustering(seitan_kms_clusters)
df_seitan_min_max
```

```{r, echo = FALSE, warning = FALSE}
set.seed(123)
colores <- c("red","#66BD63","orange")
graf_radarchart(df_seitan_min_max)
```

```{r, echo = FALSE, warning = FALSE}
set.seed(123)
colores <- c("red","#66BD63","orange")
graf_radarchart_clusters(df_seitan_min_max, c("1", "2", "3"), n_clusters_seitan)
```

```{r, echo = FALSE, warning = FALSE}
# Visualizar los productos más cercanos al centroide que representan cada cluster top10
top10_clusters(df_seitan, n_clusters_seitan)
```
```{r}
#calculo de la densidad calorica
df_seitan$densidad_calorica <- df_seitan$ENERGY_KCAL_100 / 100
df_seitan$scoring_densidad_calorica <- df_seitan$densidad_calorica/max(df_seitan$densidad_calorica)*100

#calculo de la densidad nutricional
df_seitan$densidad_nutricional <-  (df_seitan$FAT_100G+df_seitan$CARBOHYDRATES_100G+df_seitan$PROTEINS_100G)/df_seitan$ENERGY_KCAL_100G*100
df_seitan$scoring_densidad_nutricional <- df_seitan$densidad_nutricional/max(df_seitan$densidad_nutricional)*100

#calculo de la relacion entre densidades
df_seitan$relacion <- df_seitan$scoring_densidad_nutricional/df_seitan$scoring_densidad_calorica
```


```{r}
cluster <- seitan_kms_clusters$cluster
df_seitan <- cbind(df_seitan,cluster)
tabla_frecuencia <- table(df_seitan$cluster)

# Imprimir la tabla de frecuencia
print(tabla_frecuencia)
cluster1_seitan <- subset(df_seitan, df_seitan$cluster == 1)
summary(cluster1_seitan)
```
```{r}
cluster2_seitan <- subset(df_seitan, df_seitan$cluster == 2)
summary(cluster2_seitan)
```
```{r}
cluster3_seitan <- subset(df_seitan, df_seitan$cluster == 3)
summary(cluster3_seitan)
```

```{r}
# Cargar la biblioteca ggplot2 si no está cargada
if (!require(ggplot2)) {
  install.packages("ggplot2")
  library(ggplot2)
}
set.seed(123)

# Crear el gráfico de dispersión con colores personalizados y leyenda
ggplot(df_seitan[,-1], aes(df_seitan$scoring_densidad_nutricional, df_seitan$scoring_densidad_calorica, color = factor(cluster),shape = factor(cluster))) +
  geom_point(size = 3) +
  scale_color_manual(values = cluster_colors) +
  labs(color = "Cluster", title="Dispersión por cluster - Seitán",x = "Densidad nutricional", y = "Densidad calórica") +
  theme_minimal()

```
