---
title: "TFM_E2_Grupo02"
output:
  html_document: default
  word_document: default
  pdf_document: default
date: "2023-08-22"
---

# ###############################################################################
# PREPARAR ENTORNO DE TRABAJO
# ###############################################################################

```{r setup, include=FALSE}
library(dplyr)
library(factoextra)
library(ggplot2)
library(cluster)
library(tidyverse)
library(ggcorrplot)
library(writexl)
library(openxlsx)
library(PerformanceAnalytics)
library(corrplot)
library(ggplot2)
library(car)
library(simstudy)
library(data.table)
library(corrr)
library(dbscan)
library(DMwR2)
library(FactoMineR)
library(factoextra)
library(ggthemes)
library(fmsb)
library(SCORPIUS)
library(scatterplot3d)
library(dbscan)
library(plotly)
library(purrr)
```

# ###############################################################################
# ###############################################################################
# CARGA FUNCIONES
# ###############################################################################
# ###############################################################################
```{r}
# Cargar funciones
source("funciones.R")
```

# ###############################################################################
# ###############################################################################
# CARGA DATOS
# ###############################################################################
# ###############################################################################
```{r, echo = FALSE, warning = FALSE}
################################################################################
# Carga de datos
################################################################################
# Columnas estudio
#"ISO3", "SUGARS_100G", "SALT_100G"
columnas_objetivo <- c("PRODUCT_NAME","ENERGY_KCAL_100G","FAT_100G","CARBOHYDRATES_100G","PROTEINS_100G")
# columnas que requieren conversión
columnas_numericas_objetivo <- c("ENERGY_KCAL_100G","FAT_100G","CARBOHYDRATES_100G","PROTEINS_100G")

```


```{r, echo = FALSE, warning = FALSE}
################################################################################
# Carga de datos
################################################################################

# Seitan
df_seitan_all_vars <- data.frame(read.csv2('seitan.csv', sep=','))
df_seitan_after_objetivo <- dataframe_objetivo(df_seitan_all_vars, columnas_objetivo)

# Tofu
df_tofu_all_vars <- data.frame(read.csv2('tofu.csv', sep=','))
df_tofu_after_objetivo <- dataframe_objetivo(df_tofu_all_vars, columnas_objetivo)

# Soja
df_soja_all_vars <- data.frame(read.csv2('soja.csv', sep=','))
df_soja_after_objetivo <- dataframe_objetivo(df_soja_all_vars, columnas_objetivo)

# Crear un vector con las palabras a buscar

palabras_a_eliminar <- c("SALSA DE SOJA","SAUCE SOJA", "SAUCE SOJA","BEBIDA DE SOJA", "YAOURT SOJA","YOGURT DE SOJA","CHOCOLAT","ARROZ Y SOJA","LECHE","MOUSSE","MILK","ACEITE","DESSERT","PAN SOJA","BOISSON SOJA","GLACE","ML","SAUCE DE SOJA","SAUCE","SALSA","BIBEDA DE SOJA","LAIT SOJA","VIVESOY SOJA","LAIT DE SOJA","YAOURT","POSTRE","MUESLI","YOGUR","BEBIDA","MARGARINA","VINAIGRETTE","DRINK","SAUCE","BATIDO","LAIT","MAYONNAISE","CAFE","VANILLE","NATA","YOGURT","LACTOVISOY","ALIMENTO DE SOYA","ALIMENTO LIQUIDO DE SOYA","BEVANDA","SWEET SOY","VANILLE","VANILLA","UNSWEETENED","SWEETENED","STRAWBERRY","PROTEIN ISOLATE","SOYA CALCIUM","BLUEBERRY","BEVERAGE","BARISTA","SOYA A TARTINER","JUGO","PROTEIN POWDER","PROTEIN ISOLATE","CACAO","CALCIUM","CALCIO","NUTRI SOJA","SOIA BIANCO CREMOSO","LECITINA","LECITHINE","LATTE","HARICOTS","GERME","GELATO","GATEAU","FROMAGE FRAIS","INFUSION","SOYBEAN PASTE","MIXBEANS","MISO SOUP","SOYBEANS","PATE DE SOJA","PLAINSOYA","PETIT’SOIF","SOYBEANS","FRAMBOISE","MANGO","DOUCEUR","SOJABOHNENKEIMLINGE","KEIMLINGE","MANGUE","PECHE","MANZANA","VICHYSSOISE","CHOCOAVENA","AVENA","MANI","SEMILLAS","PAN RALLADO","GARBANZOS","RAGU","CHILI","THE SOUP VILLAGE SESAME SOY SOUP","ORGANIC SOYBEAN FETTUCCINE", "SEITAN AUX EPICES INDIENNES", "CROC'SEITAN", "ADOBO CRIOLLO FILETES DE SEITAN")

#"SEITAN AUX EPICES INDIENNES", "CROC'SEITAN", "ADOBO CRIOLLO FILETES DE SEITAN"
```


# ###############################################################################
# ###############################################################################
# seitan
# ###############################################################################
# ###############################################################################

```{r}
################################################################################
# Limpiar Dataframe
################################################################################
df_seitan <- limpiar_dataframe(df_seitan_after_objetivo, columnas_numericas_objetivo)
df_seitan <- filtro_negativo(df_seitan, palabras_a_eliminar)
seitan_clean <- escalar_dataframe(df_seitan, columnas_numericas_objetivo)
```

```{r}
str(seitan_clean)
```


# ###############################################################################
# ANÁLISIS EXPLORATORIO DE LOS DATOS DEL seitan
# ###############################################################################

```{r echo=FALSE, warning=FALSE}
# LOF
puntos <- 50
seitan_lof <- LOF_dataframe(seitan_clean[, 2:5],puntos)

# PCA
seitan_pca <- PCA_dataframe(seitan_clean[, 2:5])

# LOFT SCORE
seitan_lof_score <- LOF_SCORE_dataframe(seitan_pca, seitan_lof, seitan_clean)

# corte quantil
seitan_probabilidad <- 0.95

# quantiles
seitan_quantiles_vars <- obtener_cuantiles(seitan_lof_score, seitan_probabilidad)

# Ahora 'quantiles_vars' es una lista con los cuantiles
seitan_cuantil_1 <- seitan_quantiles_vars$cuantil_0
seitan_cuantil_2 <- seitan_quantiles_vars$cuantil_1

# DATAFRAMES outliers

df_seitan <- df_seitan[seitan_lof < seitan_cuantil_2,]
df_seitan_outliers <- df_seitan[seitan_lof >= seitan_cuantil_2,]

# Escalar DATAFRAME - Cuantil
seitan_lof_score <- escalar_dataframe_CUANTIL(seitan_lof_score, seitan_cuantil_2)

# Eliminar valores atipicos univariantes
#columns_to_check_seitan <- 3:ncol(df_seitan)
#for (column_seitan in columns_to_check_seitan) {
#  df_seitan <- remove_outliers(df_seitan, column_seitan)
#}

# Omitir NA
df_seitan <- na.omit(df_seitan)
```

# ###############################################################################
# ANÁLISIS DATOS
# ###############################################################################
```{r}
summary(seitan_pca)
```

```{r, echo = FALSE, warning = FALSE}

graf_var_explicada_pca(seitan_pca, "seitan")

```
```{r, echo = FALSE, warning = FALSE}

graf_distribucion_LOF(seitan_lof_score, "seitan")
```
```{r}
summary(seitan_lof_score)

```


```{r, echo = FALSE, warning = FALSE}

graf_distribucion_densidad_LOF(seitan_lof_score, "seitan")
```


```{r, echo = FALSE, warning = FALSE}
graf_distribucion_OUTLIERS_LOF(seitan_lof_score, "seitan")
```
```{r}
par(cex.lab = 1.5, cex.main = 1.2)
Data <- scale(df_seitan[,2:5]) # notice I am scaling the vectors)
clustergram(Data, k.range = 2:8, line.width = 0.001) # notice how I am using line.width.  Play with it on your problem, according to the scale of Y.

```
El hecho de pertenecer a un cluster o a otro será arbitrario, no dependerá de la distancia que existe entre un punto y otro. La distancia es homogénea. Genera una reclasificación constante de una lado hacia otro.
Lo que más nos interesa es encontrar grupos de productos que sean más eficientes, que tengan una composición que sea más sana.
¿qué tipo de producto puedo encontrar en el mercado que pueda ofrecer un mayor aporte de proteína?


# ###############################################################################
# CLUSTERS
# ###############################################################################

```{r}
#Datos

df <- df_seitan[, c(2:5, 2)]
seitan <- df_seitan[, c(2:5, 2)]
di=data.frame(df)

df <- data.frame(seitan)
seitan.2 <- seitan[,-5]
product <- seitan[,5]

# Normalización entre 0 y 1
normalize <- function(x) {
  return ((x - min(x)) / (max(x) - min(x)))
}

d2f <- as.data.frame(lapply(di[, 1:4], normalize))
rownames(d2f) <- di$Species

# UNO
cluster_colors <- c("red","#66BD63","orange")
#cluster_colors <- c("#66BD63","red","orange")

fviz_nbclust(x = d2f, FUNcluster = kmeans, method = "wss", k.max = 15, 
             diss = get_dist(d2f, method = "euclidean"), nstart = 50)
```

```{r}
# Tu código existente para generar el gráfico
library(factoextra)

# Supongamos que tu gráfico generado está almacenado en una variable llamada "mi_grafico"
mi_grafico <- fviz_nbclust(
  x = d2f,
  FUNcluster = kmeans,
  method = "wss",
  k.max = 15,
  diss = get_dist(d2f, method = "euclidean"),
  nstart = 50
)

# Editar el título del gráfico
mi_grafico <- mi_grafico + ggtitle("Número de clusters óptimos - seitán")

# Mostrar el gráfico con el título editado
print(mi_grafico)

```

```{r}
# Tu código existente para generar el gráfico
library(factoextra)
library(ggplot2)  # Añadir ggplot2 para personalizar el gráfico

# Supongamos que tu gráfico generado está almacenado en una variable llamada "mi_grafico"
mi_grafico <- fviz_nbclust(
  x = d2f,
  FUNcluster = kmeans,
  method = "wss",
  k.max = 15,
  diss = get_dist(d2f, method = "euclidean"),
  nstart = 50
)

# Agregar una línea vertical roja en x = 3 y editar el título
mi_grafico <- mi_grafico +
  geom_vline(xintercept = 3, color = "red") +
  labs(title = "Óptimo número de clusters - Seitán")

# Mostrar el gráfico actualizado
print(mi_grafico)

```

```{r}
set.seed(123)
cluster_colors <- c("#66BD63","orange","red")
# Ejecutar k-means
km_clusters <- kmeans(x = d2f, centers = 3, nstart = 50)

# Visualizar
fviz_cluster(object = km_clusters, data = d2f, 
             geom = "point", ellipse.type = "euclid",
             show.clust.cent = TRUE, star.plot = TRUE,
             palette = cluster_colors) +
  labs(title = "Resultados clustering K-means - soja") +
  theme_bw() +  
  theme(legend.position = "right")

# Realizar PCA
pca <- prcomp(d2f, scale = TRUE)

# Realizar k-means en las tres primeras dimensiones de PCA
kc <- kmeans(pca$x[, 1:3], 3)

# Visualizar
fviz_pca_biplot(pca, label = "var", habillage = as.factor(km_clusters$cluster), palette = cluster_colors) +
  labs(color = NULL) + 
  ggtitle("PCA Biplot con clustering - Productos de seitan") +
  theme(text = element_text(size = 15),
        panel.background = element_blank(), 
        panel.grid.major = element_blank(),
        panel.grid.minor = element_blank(),
        axis.line = element_line(colour = "black"),
        legend.key = element_rect(fill = "white"))


```




```{r, echo = FALSE, warning = FALSE}
df_seitan_min_max <- centroides_clustering(km_clusters)
df_seitan_min_max
```

```{r, echo = FALSE, warning = FALSE}
set.seed(123)
colores <- c("red","#66BD63","orange")
graf_radarchart(df_seitan_min_max)
```

```{r, echo = FALSE, warning = FALSE}
set.seed(123)
colores <- c("red","#66BD63","orange")
graf_radarchart_clusters(df_seitan_min_max, c("1", "2", "3"), 3)
```

```{r, echo = FALSE, warning = FALSE}
# Visualizar los productos más cercanos al centroide que representan cada cluster top10
top10_clusters(df_seitan, 3)
```
```{r}
#calculo de la densidad calorica
df_seitan$densidad_calorica <- df_seitan$ENERGY_KCAL_100 / 100
df_seitan$scoring_densidad_calorica <- df_seitan$densidad_calorica/max(df_seitan$densidad_calorica)*100

#calculo de la densidad nutricional
df_seitan$densidad_nutricional <-  (df_seitan$FAT_100G+df_seitan$CARBOHYDRATES_100G+df_seitan$PROTEINS_100G)/df_seitan$ENERGY_KCAL_100G*100
df_seitan$scoring_densidad_nutricional <- df_seitan$densidad_nutricional/max(df_seitan$densidad_nutricional)*100

#calculo de la relacion entre densidades
df_seitan$relacion <- df_seitan$scoring_densidad_nutricional/df_seitan$scoring_densidad_calorica
```


```{r}
cluster <- km_clusters$cluster
df_seitan <- cbind(df_seitan,cluster)
tabla_frecuencia <- table(df_seitan$cluster)

# Imprimir la tabla de frecuencia
print(tabla_frecuencia)
cluster1_seitan <- subset(df_seitan, df_seitan$cluster == 1)
summary(cluster1_seitan)
```
```{r}
cluster2_seitan <- subset(df_seitan, df_seitan$cluster == 2)
summary(cluster2_seitan)
```
```{r}
cluster3_seitan <- subset(df_seitan, df_seitan$cluster == 3)
summary(cluster3_seitan)
```

```{r}
# Cargar la biblioteca ggplot2 si no está cargada
if (!require(ggplot2)) {
  install.packages("ggplot2")
  library(ggplot2)
}
set.seed(123)

# Crear el gráfico de dispersión con colores personalizados y leyenda
ggplot(df_seitan, aes(df_seitan$scoring_densidad_nutricional, df_seitan$scoring_densidad_calorica, color = factor(cluster),shape = factor(cluster))) +
  geom_point(size = 3) +
  scale_color_manual(values = cluster_colors) +
  labs(color = "Cluster", title="Dispersión por cluster - seitan",x = "Densidad nutricional", y = "Densidad calórica") +
  theme_minimal()

```
