---
title: "TFM_E2_Grupo02"
output:
  html_document: default
  word_document: default
  pdf_document: default
date: "2023-08-22"
---

# ###############################################################################
# PREPARAR ENTORNO DE TRABAJO
# ###############################################################################

```{r setup, include=FALSE}
library(dplyr)
library(factoextra)
library(ggplot2)
library(cluster)
library(tidyverse)
library(ggcorrplot)
library(writexl)
library(openxlsx)
library(PerformanceAnalytics)
library(corrplot)
library(ggplot2)
library(car)
library(simstudy)
library(data.table)
library(corrr)
library(dbscan)
library(DMwR2)
library(FactoMineR)
library(factoextra)
library(ggthemes)
library(fmsb)
library(SCORPIUS)
library(scatterplot3d)
library(dbscan)
library(plotly)
```

# ###############################################################################
# ###############################################################################
# CARGA FUNCIONES
# ###############################################################################
# ###############################################################################
```{r}
# Cargar funciones
source("C:/Users/linfante/OneDrive/Documentos/MasterBigData/TFM/tfm_master_ds/1 - BackEnd/R Studio/funciones.R")
```

# ###############################################################################
# ###############################################################################
# CARGA DATOS
# ###############################################################################
# ###############################################################################


```{r, echo = FALSE, warning = FALSE}
################################################################################
# Carga de datos
################################################################################
df_soja_all_vars <- data.frame(read.csv2('C:/Users/linfante/OneDrive/Documentos/MasterBigData/TFM/tfm_master_ds/1 - BackEnd/Datos/soja.csv', sep=','))
df_soja_all_vars <- data.frame(read.csv2('C:/Users/linfante/OneDrive/Documentos/MasterBigData/TFM/tfm_master_ds/1 - BackEnd/Datos/soja.csv', sep=','))
df_soja_all_vars <- data.frame(read.csv2('C:/Users/linfante/OneDrive/Documentos/MasterBigData/TFM/tfm_master_ds/1 - BackEnd/Datos/soja.csv', sep=','))


# Crear un vector con las palabras a buscar

palabras_a_eliminar <- c("SALSA DE SOJA","SAUCE SOJA", "SAUCE SOJA","BEBIDA DE SOJA", "YAOURT SOJA","YOGURT DE SOJA","CHOCOLAT","ARROZ Y SOJA","LECHE","MOUSSE","MILK","ACEITE","DESSERT","PAN SOJA","BOISSON SOJA","GLACE","ML","SAUCE DE SOJA","SAUCE","SALSA","BIBEDA DE SOJA","LAIT SOJA","VIVESOY SOJA","LAIT DE SOJA","YAOURT","POSTRE","MUESLI","YOGUR","BEBIDA","MARGARINA","VINAIGRETTE","DRINK","SAUCE","BATIDO","LAIT","MAYONNAISE","CAFE","VANILLE","NATA","YOGURT","LACTOVISOY","ALIMENTO DE SOYA","ALIMENTO LIQUIDO DE SOYA","BEVANDA","SWEET SOY","VANILLE","VANILLA","UNSWEETENED","SWEETENED","STRAWBERRY","PROTEIN ISOLATE","SOYA CALCIUM","BLUEBERRY","BEVERAGE","BARISTA","SOYA A TARTINER","JUGO","PROTEIN POWDER","PROTEIN ISOLATE","CACAO","CALCIUM","CALCIO","NUTRI SOJA","SOIA BIANCO CREMOSO","LECITINA","LECITHINE","LATTE","HARICOTS","GERME","GELATO","GATEAU","FROMAGE FRAIS","INFUSION","SOYBEAN PASTE","MIXBEANS","MISO SOUP","SOYBEANS","PATE DE SOJA","PLAINSOYA","PETIT’SOIF","SOYBEANS","FRAMBOISE","MANGO","DOUCEUR","SOJABOHNENKEIMLINGE","KEIMLINGE","MANGUE","PECHE","MANZANA","VICHYSSOISE","CHOCOAVENA","AVENA","MANI","SEMILLAS","PAN RALLADO","GARBANZOS","RAGU","CHILI","THE SOUP VILLAGE SESAME SOY SOUP","ORGANIC SOYBEAN FETTUCCINE")

################################################################################
# Limpiar Dataframe
################################################################################
```


# ###############################################################################
# ###############################################################################
# soja
# ###############################################################################
# ###############################################################################

```{r}
df_soja <- limpiar_dataframe(df_soja_all_vars)
df_soja <- filtro_negativo(df_soja, palabras_a_eliminar)
df_soja <- na.omit(df_soja)
df_soja <- df_soja[,-7:-8]
soja_clean <- escalar_dataframe(df_soja)
```

# ###############################################################################
# ANÁLISIS EXPLORATORIO DE LOS DATOS DEL soja
# ###############################################################################

```{r}
# Aplica la función para eliminar valores atípicos por columna aplicando el rango intercuartílico
#nuevo_dataframe <- eliminar_atipicos_por_columna(df_soja[,-1:-2])
#nuevo_dataframe1 <- eliminar_atipicos_por_columna(soja_clean)

#df_soja <- df_soja[complete.cases(nuevo_dataframe), ]
#soja_clean <- soja_clean[complete.cases(nuevo_dataframe1), ]
```


```{r}

# Crear un boxplot combinado para cada columna
colores <- c("lightblue", "pink", "orange","blue","red", "green", "purple", "brown", "gray")

boxplot(df_soja[,4:6],col = colores, main = "Distribución de los macronutrientes para el soja", ylab = "Valores",las = 3)
boxplot(soja_clean,col = colores, main = "Distribución de los macronutrientes para el soja", ylab = "Valores",las = 3)

# Instala y carga la librería GGally si no está instalada
# install.packages("GGally")
library(GGally)
df<-df_soja[,3:6]
# Crear el gráfico múltiple con GGally
ggpairs(df, 
        title = "Gráfico Múltiple",
        upper = list(continuous = "points"),  # Gráfico de dispersión en la región superior
        diag = list(continuous = "barDiag"),  # Histogramas en la diagonal
        lower = list(continuous = "density")  # Gráfico de densidad en la región inferior
)
#Gráfico de 
par(mfrow = c(1, 2))

# Cambiar la fuente y el tamaño de las etiquetas
par(font.lab = 1)            # Cambia la fuente de las etiquetas de ejes (2 es negrita)
par(cex.lab = 1)           # Cambia el tamaño de las etiquetas de ejes
par(cex.main = 1)           # Cambia el tamaño del título principal
par(cex.sub = 1)           # Cambia el tamaño del subtítulo
par(cex.axis = 0.5)          # Cambia el tamaño de las etiquetas de ejes X e Y
par(font.axis = 3)           # Cambia la fuente de las etiquetas de ejes (3 es itálica)

boxplot(df_soja[,4:6],col = colores, main = "Macronutrientes para el soja", ylab = "Valores",las = 3)

dispersion_3d(soja_clean$PROTEINS_100G, soja_clean$FAT_100G, soja_clean$CARBOHYDRATES_100G, "PROTEINS_100G", "FAT_100G", "CARBOHYDRATES_100G", "soja")


library(GGally)
# Define los colores que deseas utilizar

# Definir los colores para las columnas de interés
colores_histogramas <- c("FAT_100G" = "lightblue", "CARBOHYDRATES_100G" = "pink", "PROTEINS_100G" = "orange")

# Definir los colores para las columnas de interés
colores_histogramas <- c("FAT_100G" = "lightblue", "CARBOHYDRATES_100G" = "pink", "PROTEINS_100G" = "orange")

# Crear el gráfico múltiple con histogramas personalizados
ggpairs(df, 
        title = "Gráfico Múltiple",
        diag.panel = function(data, mapping, ...) {
          col_name <- as.character(mapping$y.name)
          if (col_name %in% names(colores_histogramas)) {
            ggplot(data = data, mapping = mapping) +
              geom_histogram(aes(fill = col_name), color = "black") +
              scale_fill_manual(values = colores_histogramas)
          } else {
            ggplot(data = data, mapping = mapping) +
              geom_histogram(aes(fill = col_name), color = "black")
          }
        }
)

# Quick display of two cabapilities of GGally, to assess the distribution and correlation of variables 
library(GGally)
 
# From the help page:
data(df, package = "reshape")
ggpairs(df,
  upper = list(continuous = "density", combo = "box_no_facet"),
  lower = list(continuous = "points", combo = "dot_no_facet")
)
```

```{r echo=FALSE, warning=FALSE}
# LOF
puntos <- 50
soja_lof <- LOF_dataframe(soja_clean,puntos)

# PCA
soja_pca <- PCA_dataframe(soja_clean)

# LOFT SCORE
soja_lof_score <- LOF_SCORE_dataframe(soja_pca, soja_lof, soja_clean)

# corte quantil
soja_probabilidad <- 0.9

# quantiles
soja_quantiles_vars <- obtener_cuantiles(soja_lof_score, soja_probabilidad)

# Ahora 'quantiles_vars' es una lista con los cuantiles
soja_cuantil_1 <- soja_quantiles_vars$cuantil_0
soja_cuantil_2 <- soja_quantiles_vars$cuantil_1

# DATAFRAMES outliers

df_soja <- df_soja[soja_lof < soja_cuantil_2,]
df_soja_outliers <- df_soja[soja_lof >= soja_cuantil_2,]

# Escalar DATAFRAME - Cuantil
soja_lof_score <- escalar_dataframe_CUANTIL(soja_lof_score, soja_cuantil_2)

# Eliminar valores atipicos univariantes
#columns_to_check_soja <- 3:ncol(df_soja)
#for (column_soja in columns_to_check_soja) {
#  df_soja <- remove_outliers(df_soja, column_soja)
#}

# Omitir NA
df_soja <- na.omit(df_soja)
```

# ###############################################################################
# ANÁLISIS DATOS
# ###############################################################################

```{r, echo = FALSE, warning = FALSE}

graf_var_explicada_pca(soja_pca, "soja")

```
```{r, echo = FALSE, warning = FALSE}

graf_distribucion_LOF(soja_lof_score, "soja")
```
```{r}
summary(soja_lof_score)

```


```{r, echo = FALSE, warning = FALSE}

graf_distribucion_densidad_LOF(soja_lof_score, "soja")
```


```{r, echo = FALSE, warning = FALSE}
graf_distribucion_OUTLIERS_LOF(soja_lof_score, "soja")
```
```{r}
par(cex.lab = 1.5, cex.main = 1.2)
Data <- scale(df_soja[,3:6]) # notice I am scaling the vectors)
clustergram(Data, k.range = 2:8, line.width = 0.001) # notice how I am using line.width.  Play with it on your problem, according to the scale of Y.

```
El hecho de pertenecer a un cluster o a otro será arbitrario, no dependerá de la distancia que existe entre un punto y otro. La distancia es homogénea. Genera una reclasificación constante de una lado hacia otro.
Lo que más nos interesa es encontrar grupos de productos que sean más eficientes, que tengan una composición que sea más sana.
¿qué tipo de producto puedo encontrar en el mercado que pueda ofrecer un mayor aporte de proteína?

```{r, echo = FALSE, warning = FALSE}
graf_histogramas(df_soja, "- soja")
```

```{r, echo = FALSE, warning = FALSE}
#Datos normalizados para el soja
df_soja_normalizado <- escalar_dataframe(df_soja)
```


```{r, echo = FALSE, warning = FALSE}
graf_histogramas(df_soja_normalizado, "- soja [NORMALIZADO]")
```

```{r, echo = FALSE, warning = FALSE}

# Crear el gráfico de dispersión en 3D

dispersion_3d(df_soja_normalizado$PROTEINS_100G, df_soja_normalizado$FAT_100G, df_soja_normalizado$CARBOHYDRATES_100G, "PROTEINS_100G", "FAT_100G", "CARBOHYDRATES_100G", "soja")

#dispersion_3d(df_soja_normalizado$SALT_100G, df_soja_normalizado$ENERGY_KCAL_100G, df_soja_normalizado$SUGARS_100G, "SALT_100G", "ENERGY_KCAL_100G", "SUGARS_100G", "soja")
```

# ###############################################################################
# CLUSTERS
# ###############################################################################

```{r}
#Datos

df <- df_soja[, c(3:6, 2)]
soja <- df_soja[, c(3:6, 2)]
di=data.frame(df)

df <- data.frame(soja)
soja.2 <- soja[,-5]
product <- soja[,5]

# Normalización entre 0 y 1
normalize <- function(x) {
  return ((x - min(x)) / (max(x) - min(x)))
}

d2f <- as.data.frame(lapply(di[, 1:4], normalize))
rownames(d2f) <- di$Species

# UNO
cluster_colors <- c("red","#66BD63","orange")

fviz_nbclust(x = d2f, FUNcluster = kmeans, method = "wss", k.max = 15, 
             diss = get_dist(d2f, method = "euclidean"), nstart = 50)

# DOS

set.seed(123)
km_clusters <- kmeans(x = d2f, centers = 3, nstart = 50)
fviz_cluster(object = km_clusters, data = d2f, show.clust.cent = TRUE,
             ellipse.type = "euclid", star.plot = TRUE, repel = TRUE,
             pointsize=0.5, outlier.color="darkred", geom = "point",
             palette = cluster_colors) +
  labs(title = "Resultados clustering K-means") +
  theme_bw() +  theme(legend.position = "right")


# TRES
require(cluster)
pam.res <- pam(d2f, 3)
# Visualización
fviz_cluster(pam.res, geom = "point", ellipse.type = "norm",
             show.clust.cent = TRUE,star.plot = TRUE,palette = cluster_colors)+
  labs(title = "Resultados clustering K-means")+ theme_bw()


# CUATRO

# PCA
pca <- prcomp(soja[,-5], scale=TRUE)
df.pca <- pca$x
# Cluster over the three first PCA dimensions
kc <- kmeans(df.pca[,1:3], 3)
fviz_pca_biplot(pca, label="var", habillage=as.factor(kc$cluster),palette = cluster_colors) +
  labs(color=NULL) + ggtitle("") +
  theme(text = element_text(size = 15),
        panel.background = element_blank(), 
        panel.grid.major = element_blank(),
        panel.grid.minor = element_blank(),
        axis.line = element_line(colour = "black"),
        legend.key = element_rect(fill = "white"))


```

```{r, echo = FALSE, warning = FALSE}
df_soja_min_max <- centroides_clustering(km_clusters)
df_soja_min_max
```

```{r, echo = FALSE, warning = FALSE}
set.seed(123)
colores <- c("red","#66BD63","orange")
graf_radarchart(df_soja_min_max)
```

```{r, echo = FALSE, warning = FALSE}
set.seed(123)
colores <- c("red","#66BD63","orange")
graf_radarchart_clusters(df_soja_min_max, c("1", "2", "3"), n_clusters_soja)
```

```{r, echo = FALSE, warning = FALSE}
# Visualizar los productos más cercanos al centroide que representan cada cluster top10
top10_clusters(df_soja, 3)
```
```{r}
#calculo de la densidad calorica
df_soja$densidad_calorica <- df_soja$ENERGY_KCAL_100 / 100
df_soja$scoring_densidad_calorica <- df_soja$densidad_calorica/max(df_soja$densidad_calorica)*100

#calculo de la densidad nutricional
df_soja$densidad_nutricional <-  (df_soja$FAT_100G+df_soja$CARBOHYDRATES_100G+df_soja$PROTEINS_100G)/df_soja$ENERGY_KCAL_100G*100
df_soja$scoring_densidad_nutricional <- df_soja$densidad_nutricional/max(df_soja$densidad_nutricional)*100

#calculo de la relacion entre densidades
df_soja$relacion <- df_soja$scoring_densidad_nutricional/df_soja$scoring_densidad_calorica
```


```{r}
cluster <- soja_kms_clusters$cluster
df_soja <- cbind(df_soja,cluster)
tabla_frecuencia <- table(df_soja$cluster)

# Imprimir la tabla de frecuencia
print(tabla_frecuencia)
cluster1_soja <- subset(df_soja, df_soja$cluster == 1)
summary(cluster1_soja)
```
```{r}
cluster2_soja <- subset(df_soja, df_soja$cluster == 2)
summary(cluster2_soja)
```
```{r}
cluster3_soja <- subset(df_soja, df_soja$cluster == 3)
summary(cluster3_soja)
```

```{r}
# Cargar la biblioteca ggplot2 si no está cargada
if (!require(ggplot2)) {
  install.packages("ggplot2")
  library(ggplot2)
}
set.seed(123)

# Crear el gráfico de dispersión con colores personalizados y leyenda
ggplot(df_soja[,-1], aes(df_soja$scoring_densidad_nutricional, df_soja$scoring_densidad_calorica, color = factor(cluster),shape = factor(cluster))) +
  geom_point(size = 3) +
  scale_color_manual(values = cluster_colors) +
  labs(color = "Cluster", title="Dispersión por cluster - soja",x = "Densidad nutricional", y = "Densidad calórica") +
  theme_minimal()

```
