---
title: "TFM_E2_Grupo02"
output:
  html_document: default
  word_document: default
  pdf_document: default
date: "2023-08-22"
---

# ###############################################################################
# PREPARAR ENTORNO DE TRABAJO
# ###############################################################################

```{r setup, include=FALSE}
library(dplyr)
library(factoextra)
library(ggplot2)
library(cluster)
library(tidyverse)
library(ggcorrplot)
library(writexl)
library(openxlsx)
library(PerformanceAnalytics)
library(corrplot)
library(ggplot2)
library(car)
library(simstudy)
library(data.table)
library(corrr)
library(dbscan)
library(DMwR2)
library(FactoMineR)
library(factoextra)
library(ggthemes)
library(fmsb)
library(SCORPIUS)
library(scatterplot3d)
library(dbscan)
library(plotly)
library(purrr)
```

# ###############################################################################
# ###############################################################################
# CARGA FUNCIONES
# ###############################################################################
# ###############################################################################
```{r}
# Cargar funciones
source("funciones.R")
```

# ###############################################################################
# ###############################################################################
# CARGA DATOS
# ###############################################################################
# ###############################################################################
```{r, echo = FALSE, warning = FALSE}
################################################################################
# Carga de datos
################################################################################
# Columnas estudio
#"ISO3", "SUGARS_100G", "SALT_100G"
columnas_objetivo <- c("PRODUCT_NAME","ENERGY_KCAL_100G","FAT_100G","CARBOHYDRATES_100G","PROTEINS_100G")
# columnas que requieren conversión
columnas_numericas_objetivo <- c("ENERGY_KCAL_100G","FAT_100G","CARBOHYDRATES_100G","PROTEINS_100G")

```


```{r, echo = FALSE, warning = FALSE}
################################################################################
# Carga de datos
################################################################################

# Seitan
df_seitan_all_vars <- data.frame(read.csv2('seitan.csv', sep=','))
df_seitan_after_objetivo <- dataframe_objetivo(df_seitan_all_vars, columnas_objetivo)

# Tofu
df_tofu_all_vars <- data.frame(read.csv2('tofu.csv', sep=','))
df_tofu_after_objetivo <- dataframe_objetivo(df_tofu_all_vars, columnas_objetivo)

# Soja
df_soja_all_vars <- data.frame(read.csv2('soja.csv', sep=','))
df_soja_after_objetivo <- dataframe_objetivo(df_soja_all_vars, columnas_objetivo)

# Crear un vector con las palabras a buscar

palabras_a_eliminar <- c("SALSA DE SOJA","SAUCE SOJA", "SAUCE SOJA","BEBIDA DE SOJA", "YAOURT SOJA","YOGURT DE SOJA","CHOCOLAT","ARROZ Y SOJA","LECHE","MOUSSE","MILK","ACEITE","DESSERT","PAN SOJA","BOISSON SOJA","GLACE","ML","SAUCE DE SOJA","SAUCE","SALSA","BIBEDA DE SOJA","LAIT SOJA","VIVESOY SOJA","LAIT DE SOJA","YAOURT","POSTRE","MUESLI","YOGUR","BEBIDA","MARGARINA","VINAIGRETTE","DRINK","SAUCE","BATIDO","LAIT","MAYONNAISE","CAFE","VANILLE","NATA","YOGURT","LACTOVISOY","ALIMENTO DE SOYA","ALIMENTO LIQUIDO DE SOYA","BEVANDA","SWEET SOY","VANILLE","VANILLA","UNSWEETENED","SWEETENED","STRAWBERRY","PROTEIN ISOLATE","SOYA CALCIUM","BLUEBERRY","BEVERAGE","BARISTA","SOYA A TARTINER","JUGO","PROTEIN POWDER","PROTEIN ISOLATE","CACAO","CALCIUM","CALCIO","NUTRI SOJA","SOIA BIANCO CREMOSO","LECITINA","LECITHINE","LATTE","HARICOTS","GERME","GELATO","GATEAU","FROMAGE FRAIS","INFUSION","SOYBEAN PASTE","MIXBEANS","MISO SOUP","SOYBEANS","PATE DE SOJA","PLAINSOYA","PETIT’SOIF","SOYBEANS","FRAMBOISE","MANGO","DOUCEUR","SOJABOHNENKEIMLINGE","KEIMLINGE","MANGUE","PECHE","MANZANA","VICHYSSOISE","CHOCOAVENA","AVENA","MANI","SEMILLAS","PAN RALLADO","GARBANZOS","RAGU","CHILI","THE SOUP VILLAGE SESAME SOY SOUP","ORGANIC SOYBEAN FETTUCCINE", "SEITAN AUX EPICES INDIENNES", "CROC'SEITAN", "ADOBO CRIOLLO FILETES DE SEITAN","PESTO CON TOFU","WOK ME UP SPICEY ORANGE TOFU","ORGANIC TWO PACK TOFU","SWEET CHILLI TOFU")
#,"PESTO CON TOFU","WOK ME UP SPICEY ORANGE TOFU","ORGANIC TWO PACK TOFU","SWEET CHILLI TOFU"
#"SEITAN AUX EPICES INDIENNES", "CROC'SEITAN", "ADOBO CRIOLLO FILETES DE SEITAN"
```


# ###############################################################################
# ###############################################################################
# soja
# ###############################################################################
# ###############################################################################

```{r}
################################################################################
# Limpiar Dataframe
################################################################################
df_soja <- limpiar_dataframe(df_soja_after_objetivo, columnas_numericas_objetivo)
df_soja <- filtro_negativo(df_soja, palabras_a_eliminar)
soja_clean <- escalar_dataframe(df_soja, columnas_numericas_objetivo)
```

```{r}
str(soja_clean)
```


# ###############################################################################
# ANÁLISIS EXPLORATORIO DE LOS DATOS DEL soja
# ###############################################################################

```{r echo=FALSE, warning=FALSE}
# LOF
puntos <- 50
soja_lof <- LOF_dataframe(soja_clean[, 2:5],puntos)

# PCA
soja_pca <- PCA_dataframe(soja_clean[, 2:5])

# LOFT SCORE
soja_lof_score <- LOF_SCORE_dataframe(soja_pca, soja_lof, soja_clean)

# corte quantil
soja_probabilidad <- 0.95

# quantiles
soja_quantiles_vars <- obtener_cuantiles(soja_lof_score, soja_probabilidad)

# Ahora 'quantiles_vars' es una lista con los cuantiles
soja_cuantil_1 <- soja_quantiles_vars$cuantil_0
soja_cuantil_2 <- soja_quantiles_vars$cuantil_1

# DATAFRAMES outliers

df_soja <- df_soja[soja_lof < soja_cuantil_2,]
df_soja_outliers <- df_soja[soja_lof >= soja_cuantil_2,]

# Escalar DATAFRAME - Cuantil
soja_lof_score <- escalar_dataframe_CUANTIL(soja_lof_score, soja_cuantil_2)

# Eliminar valores atipicos univariantes
#columns_to_check_soja <- 3:ncol(df_soja)
#for (column_soja in columns_to_check_soja) {
#  df_soja <- remove_outliers(df_soja, column_soja)
#}

# Omitir NA
df_soja <- na.omit(df_soja)
```

# ###############################################################################
# ANÁLISIS DATOS
# ###############################################################################
```{r}
summary(soja_pca)
```

```{r, echo = FALSE, warning = FALSE}

graf_var_explicada_pca(soja_pca, "soja")

```
```{r, echo = FALSE, warning = FALSE}

graf_distribucion_LOF(soja_lof_score, "soja")
```
```{r}
summary(soja_lof_score)

```


```{r, echo = FALSE, warning = FALSE}

graf_distribucion_densidad_LOF(soja_lof_score, "soja")
```


```{r, echo = FALSE, warning = FALSE}
graf_distribucion_OUTLIERS_LOF(soja_lof_score, "soja")
```
```{r}
par(cex.lab = 1.5, cex.main = 1.2)
Data <- scale(df_soja[,2:5]) # notice I am scaling the vectors)
clustergram(Data, k.range = 2:8, line.width = 0.001) # notice how I am using line.width.  Play with it on your problem, according to the scale of Y.

```
El hecho de pertenecer a un cluster o a otro será arbitrario, no dependerá de la distancia que existe entre un punto y otro. La distancia es homogénea. Genera una reclasificación constante de una lado hacia otro.
Lo que más nos interesa es encontrar grupos de productos que sean más eficientes, que tengan una composición que sea más sana.
¿qué tipo de producto puedo encontrar en el mercado que pueda ofrecer un mayor aporte de proteína?


# ###############################################################################
# CLUSTERS
# ###############################################################################

```{r}
#Datos

df <- df_soja[, c(2:5, 2)]
soja <- df_soja[, c(2:5, 2)]
di=data.frame(df)

df <- data.frame(soja)
soja.2 <- soja[,-5]
product <- soja[,5]

# Normalización entre 0 y 1
normalize <- function(x) {
  return ((x - min(x)) / (max(x) - min(x)))
}

d2f <- as.data.frame(lapply(di[, 1:4], normalize))
rownames(d2f) <- di$Species

# UNO
#cluster_colors <- c("red","#66BD63","orange")
#cluster_colors <- c("#66BD63","red","orange")
cluster_colors <- c("orange","red","#66BD63")

fviz_nbclust(x = d2f, FUNcluster = kmeans, method = "wss", k.max = 15, 
             diss = get_dist(d2f, method = "euclidean"), nstart = 50)
```

```{r}
library(factoextra)
library(ggplot2)  # Añadir ggplot2 para personalizar el gráfico

# Supongamos que tu gráfico generado está almacenado en una variable llamada "mi_grafico"
mi_grafico <- fviz_nbclust(
  x = d2f,
  FUNcluster = kmeans,
  method = "wss",
  k.max = 15,
  diss = get_dist(d2f, method = "euclidean"),
  nstart = 50
)

# Agregar una línea vertical roja en x = 3 y editar el título
mi_grafico <- mi_grafico +
  geom_vline(xintercept = 3, color = "red") +
  labs(title = "Óptimo número de clusters - soja")

# Mostrar el gráfico actualizado
print(mi_grafico)
```

```{r}
set.seed(123)
cluster_colors <- c("#66BD63","orange","red")
# Ejecutar k-means
km_clusters <- kmeans(x = d2f, centers = 3, nstart = 50)

# Visualizar
fviz_cluster(object = km_clusters, data = d2f, 
             geom = "point", ellipse.type = "euclid",
             show.clust.cent = TRUE, star.plot = TRUE,
             palette = cluster_colors) +
  labs(title = "Resultados clustering K-means - soja") +
  theme_bw() +  
  theme(legend.position = "right")

# Realizar PCA
pca <- prcomp(d2f, scale = TRUE)

# Realizar k-means en las tres primeras dimensiones de PCA
kc <- kmeans(pca$x[, 1:3], 3)

# Visualizar
fviz_pca_biplot(pca, label = "var", habillage = as.factor(km_clusters$cluster), palette = cluster_colors) +
  labs(color = NULL) + 
  ggtitle("PCA Biplot con clustering - Productos de soja") +
  theme(text = element_text(size = 15),
        panel.background = element_blank(), 
        panel.grid.major = element_blank(),
        panel.grid.minor = element_blank(),
        axis.line = element_line(colour = "black"),
        legend.key = element_rect(fill = "white"))


```



```{r, echo = FALSE, warning = FALSE}
df_soja_min_max <- centroides_clustering(km_clusters)
df_soja_min_max
```

```{r, echo = FALSE, warning = FALSE}
set.seed(123)
colores <- c("#66BD63","orange","red")
graf_radarchart(df_soja_min_max)
```

```{r, echo = FALSE, warning = FALSE}
set.seed(123)
colores <- c("#66BD63","orange","red")
graf_radarchart_clusters(df_soja_min_max, c("1", "2", "3"), 3)
```

```{r, echo = FALSE, warning = FALSE}
# Visualizar los productos más cercanos al centroide que representan cada cluster top10
top10_clusters(df_soja, 3)
```
```{r}
#calculo de la densidad calorica
df_soja$densidad_calorica <- df_soja$ENERGY_KCAL_100 / 100
df_soja$scoring_densidad_calorica <- df_soja$densidad_calorica/max(df_soja$densidad_calorica)*100

#calculo de la densidad nutricional
df_soja$densidad_nutricional <-  (df_soja$FAT_100G+df_soja$CARBOHYDRATES_100G+df_soja$PROTEINS_100G)/df_soja$ENERGY_KCAL_100G*100
df_soja$scoring_densidad_nutricional <- df_soja$densidad_nutricional/max(df_soja$densidad_nutricional)*100

#calculo de la relacion entre densidades
df_soja$relacion <- df_soja$scoring_densidad_nutricional/df_soja$scoring_densidad_calorica

#df_soja <- subset(df_soja,scoring_densidad_nutricional < 70 )
```


```{r}
cluster <- km_clusters$cluster
df_soja <- cbind(df_soja,cluster)
tabla_frecuencia <- table(df_soja$cluster)

# Imprimir la tabla de frecuencia
print(tabla_frecuencia)
cluster1_soja <- subset(df_soja, df_soja$cluster == 1)
summary(cluster1_soja)
```
```{r}
cluster2_soja <- subset(df_soja, df_soja$cluster == 2)
summary(cluster2_soja)
```
```{r}
cluster3_soja <- subset(df_soja, df_soja$cluster == 3)
summary(cluster3_soja)
```

```{r}
# Cargar la biblioteca ggplot2 si no está cargada
if (!require(ggplot2)) {
  install.packages("ggplot2")
  library(ggplot2)
}
set.seed(123)


# Crear el gráfico de dispersión con colores personalizados y leyenda
ggplot(df_soja, aes(df_soja$scoring_densidad_nutricional, df_soja$scoring_densidad_calorica, color = factor(cluster),shape = factor(cluster))) +
  geom_point(size = 3) +
  scale_color_manual(values = cluster_colors) +
  labs(color = "Cluster", title="Dispersión por cluster - soja",x = "Densidad nutricional", y = "Densidad calórica") +
  theme_minimal()

```
```{r}
df_soja <- subset(df_soja, scoring_densidad_nutricional <= 70)
ggplot(df_soja, aes(df_soja$scoring_densidad_nutricional, df_soja$scoring_densidad_calorica, color = factor(cluster),shape = factor(cluster))) +
  geom_point(size = 3) +
  scale_color_manual(values = cluster_colors) +
  labs(color = "Cluster", title="Dispersión por cluster - soja",x = "Densidad nutricional", y = "Densidad calórica") +
  theme_minimal()

```

